# 期权激励

提问人：sddyxu 时间：2017-06-22 09:58:37
A自然人通过合伙企业B控制C公司，A自然人为激励C公司高管，与C公司高管签署激励合同，约定自 2015 年 1 月日至 2019 年 12 月 31日五年内高管不离职并经董事会确认无重大经营过失，A自然人给予C公司高管500w现金奖励或相当于500w的股票奖励（无偿赠与合同），二者只能选择其一，由双方协商决定，请问该事项是否构成股份支付？如何进行会计处理？@chenyiwei

回答人：chenyiwei
这里的“相当于 500 万的股票奖励”是指按照奖励兑现时（ 2020 年初）的公允价值等于 500 万？如果是，则不管是取得现金还是股票，奖励的价值都是 500 万，股票只是现金的替代，这种情况属于职工薪酬（其他长期职工薪酬）而不是股份支付。